【裁判字號】    97,易,3647
【裁判日期】    980331
【裁判案由】    毒品危害防制條例
【裁判全文】
臺灣板橋地方法院刑事判決              97年度易字第3647號
公  訴  人  臺灣板橋地方法院檢察署檢察官
被      告  甲○○
上列被告因毒品危害防制條例案件，經檢察官提起公訴（97年度
毒偵字第9038號），本院依簡式審判程序判決如下：
    主  文
甲○○施用第二級毒品，累犯，處有期徒刑肆月，如易科罰金，
以新臺幣壹仟元折算壹日。
    事  實
一、甲○○前因施用毒品案件，經本院以94年度毒聲字第1623號
    裁定送觀察、勒戒後，認有繼續施用毒品之傾向，再經本院
    以94年度毒聲字第2342號裁定令入戒治處所施以強制戒治，
    嗣於民國95年7 月14日執行完畢出所，並經臺灣板橋地方法
    院檢察署檢察官以95年度戒毒偵字第328 號為不起訴處分確
    定。
二、甲○○前因竊盜案件，經本院少年法庭判處有期徒刑十月，
    並諭知緩刑確定；惟因其於緩刑期間內再犯殺人案件，經本
    院少年法庭以83年度少重訴字第4 號刑事判決判處有期徒刑
    十一年，後因撤回上訴而確定；前揭緩刑亦經撤銷。上開二
    罪經接續執行，於88年7 月8 日縮短刑期假釋出監，並付保
    護管束，嗣於94年11月27日假釋期滿未經撤銷，視為執行完
    畢（此部分於本案構成累犯）。復因施用第一級、第二級毒
    品案件，經本院以95年度訴字第3336號刑事判決分別判處有
    期徒刑七月、三月確定；又因施用第一級、第二級毒品案件
    ，經本院以95年度訴字第3667號刑事判決分別判處有期徒刑
    八月、四月確定；上開四案嗣經本院以96年度聲減字第1811
    號裁定各減其刑期二分之一，並定執行刑為有期徒刑九月確
    定。另因施用第一級、第二級毒品案件，經本院以96年度訴
    字第1677號刑事判決分別判處有期徒刑一年、八月，減為有
    期徒刑六月、四月，後因撤回上訴而確定；再因偽證案件，
    經本院以97年度訴字第4 號刑事判決判處有期徒刑八月，減
    為有期徒刑四月確定；上開三案嗣再經本院以97年度聲字第
    1382號裁定應執行有期徒刑一年確定。前述各罪刑經接續執
    行，於97年10月3 日假釋出監，並付保護管束，假釋期滿日
    期為97年11月26日（此部分於本案中不構成累犯）。
三、詎甲○○猶不知悔改，復基於施用第二級毒品甲基安非他命
    之犯意，於上開強制戒治執行完畢後五年內之97年10月16日
    某時，在臺北縣新莊市不詳地點，以將甲基安非他命粉末摻
    入香菸後，再點火吸食其煙霧之方式，非法施用甲基安非他
    命一次。嗣因其於假釋期間為受保護管束人，而於97年10月
    17日上午11時9 分許，至臺灣板橋地方法院檢察署觀護人室
    接受採尿，鑑定結果呈甲基安非他命類陽性反應，始悉上情
    。
四、案經臺灣板橋地方法院檢察署觀護人室報請該署檢察官偵查
    起訴。
    理  由
一、本件被告甲○○所犯係死刑、無期徒刑、最輕本刑為三年以
    上有期徒刑以外之罪，其於準備程序中就被訴事實為有罪之
    陳述，經法官告知簡式審判程序之旨，並聽取公訴人及被告
    之意見後，本院業已於98年3 月25日依刑事訴訟法第273 條
    之1 第1 項之規定當庭裁定進行簡式審判程序，合先敘明。
二、前揭事實業據被告於本院審理中供承不諱，而其於上開時、
    地接受採尿後，經送臺灣檢驗科技股份有限公司以EIA 酵素
    免疫分析法初步檢驗，再以GC/MS 氣相層析質譜儀法確認檢
    驗結果，確呈甲基安非他命類陽性反應乙節，亦有該公司97
    年10月30日編號CH/2008/A0539 號濫用藥物檢驗報告、尿液
    檢體監管紀錄表各一紙附卷可稽，被告之自白既有上開證據
    足資補強，應堪信為真實。據此，本案事證明確，被告犯行
    堪以認定。
三、被告前因施用毒品案件，經本院以94年度毒聲字第1623號裁
    定送觀察、勒戒後，認有繼續施用毒品之傾向，再經本院以
    94年度毒聲字第2342號裁定令入戒治處所施以強制戒治，嗣
    於95年7 月14日執行完畢出所，並經臺灣板橋地方法院檢察
    署檢察官以95年度戒毒偵字第328 號為不起訴處分確定等情
    ，有臺灣高等法院被告前案紀錄表一份在卷可參，其再犯本
    件施用第二級毒品之罪，係於強制戒治執行完畢後五年內再
    犯毒品危害防制條例第10條第2 項之罪，依該條例第23條第
    2 項規定，應逕予論罪科刑。
四、論罪科刑部分：
(一)按甲基安非他命為毒品危害防制條例第2 條第2 項第2 款所
    定之第二級毒品，故核被告所為，係犯上開條例第10條第2
    項之施用第二級毒品罪。被告為施用第二級毒品甲基安非他
    命而持有之行為，為其施用之高度行為所吸收而不另論罪。
(二)被告前因竊盜案件，經本院少年法庭判處有期徒刑十月，並
    諭知緩刑確定；惟因其於緩刑期間內再犯殺人案件，經本院
    少年法庭以83年度少重訴字第4 號刑事判決判處有期徒刑十
    一年，後因撤回上訴而確定；前揭緩刑亦經撤銷。上開二罪
    經接續執行，於88年7 月8 日縮短刑期假釋出監，並付保護
    管束，嗣於94年11月27日假釋期滿未經撤銷，視為執行完畢
    乙節，有上開被告前案紀錄表一份在卷可按，其受有期徒刑
    執行完畢後五年內，故意再犯本件有期徒刑以上之罪，為累
    犯，應依刑法第47條第1 項之規定加重其刑。
(三)本院爰審酌被告前已有因施用毒品經觀察、勒戒、強制戒治
    及多次論罪科刑之紀錄，業如前述，竟仍於假釋期間再犯本
    件施用毒品之犯行，顯見其悔意不深，遠離毒品之意志薄弱
    ，惟其施用毒品係自戕行為，對他人法益尚無具體危害，及
    其施用毒品之動機、犯罪後坦承犯行之態度等一切情狀，量
    處如主文所示之刑，並諭知易科罰金之折算標準，以示懲儆
    。
據上論斷，應依刑事訴訟法第273 條之1 第1 項、第299 條第1
項前段，毒品危害防制條例第10條第2 項，刑法第11條前段、第
47條第1 項、第41條第1 項前段，判決如主文。
本案經檢察官吳宗光到庭執行職務。
中    華    民    國    98    年     3     月    31   日
                  刑事第十三庭  法  官 張紹省
以上正本證明與原本無異。
如不服本判決應於送達後十日內向本院提出上訴狀。
                                書記官 周雅玲
中    華    民    國    98    年     3     月    31   日
附錄本案論罪科刑法條全文：
毒品危害防制條例第10條第2 項
施用第二級毒品者，處三年以下有期徒刑。


司法院資訊處製作；財團法人民間司法改革基金會備份。
